臺灣彰化地方法院刑事判決　　　　　　　96年度易字第1618號
公　訴　人　臺灣彰化地方法院檢察署檢察官
被　　　告　乙○○
　　　　　　　　　　（
上列被告因竊盜案件，經檢察官提起公訴（96年度偵字第8383號
、96年度偵字第9630號），本院依簡式審判程序判決如下：
　　主    文
乙○○於夜間侵入住宅竊盜，累犯，處有期徒刑捌月；又竊盜未
遂，累犯，處有期徒刑月；又無故侵入他人住宅，累犯，處有
期徒刑月。應執行有期徒刑壹年壹月。
    事    實
一、乙○○前因竊盜案件，經本院於民國91年9 月30日以91年度
    易字第632 號判決判處有期徒刑6 月，得易科罰金確定，並
    經入監執行後，於92年7 月29日執行完畢。詎猶不知悔改，
    復分別基於意圖為自己不法所有及無故侵入他人住宅之犯意
    ，騎乘其不知情之父親林文榮所有之車牌號碼NOL-668 號機
    車，（一）於96年8 月8 日晚上7 時47分許之夜間，前往甲○○位於彰化縣埤頭鄉○○路○ 段26弄18號之住處，未經甲○○之同意，無故以徒手將上址入口處鋁門抬高、往前推、
    產生縫隙之方式，鑽過門縫侵入上址，並竊取放置於屋內 2
    樓主臥室衣櫃內之新臺幣（下同）52,000元、美金1,800 元
    ，得手後將竊得之美金1,800 元，以40,000元之代價與真實
    姓名、年籍不詳之男子兌換，並就前開52 ,000 元及40,000
    元之所得，均花用一空。嗣經甲○○發覺後，調閱監視器畫
    面並報警，始循線查獲。（二）於96年10 月16 日上午11時
    許，途經丙○○位於彰化縣二林鎮○○路○段225巷31號之住
    處，未經丙○○之同意，無故以徒手用力拉上址入口處門閂
    、導致門閂鬆脫之方式，侵入上址，並在屋內2 樓房間翻箱
    倒櫃、蒐尋財物著手行竊，嗣於同日上午11時40分許，為適
    時返回上址之屋主丙○○發覺、報警，而當場查獲，始未得
    逞。
二、案經甲○○、丙○○訴由彰化縣警察局北斗分局、芳苑分局
    報請臺灣彰化地方法院檢察署檢察官偵查起訴。
    理    由
一、除被告所犯為死刑、無期徒刑、最輕本刑為3 年以上有期徒
    刑之罪或高等法院管轄第1 審案件者外，於前條第1 項程序
    進行中，被告先就被訴事實為有罪之陳述時，審判長得告知
    被告簡式審判程序之旨，並聽取當事人、代理人、辯護人及
    輔佐人之意見後，裁定進行簡式審判程序；除簡式審判程序
    及簡易程序案件外，第1 審應行合議審判，刑事訴訟法第27
    3 條之1 第1 項、第284 條之1 分別定有明文。本件被告乙○○所涉均係死刑、無期徒刑、最輕本刑為3 年以上有期徒
    刑之罪或高等法院管轄第一審案件以外之罪，並於本院行準
    備程序時均就被訴事實為有罪之陳述，本院合議庭依前揭規
    定，經評議結果，裁定改由受命法官獨任行簡式審判程序，
    合先敘明。
二、上開事實，業據被告乙○○於警詢、偵訊、本院準備程序及
    審理中坦承不諱（見臺灣彰化地方法院檢察署96年度偵字第
    8383號卷第4-7 頁，96年度偵字第9630號卷第4 、5 、43、
    44頁，本院96年度易字第1618號卷第36、42-44 頁），核與
    證人即被害人甲○○、丙○○於警詢中所為之證述相符（見
    臺灣彰化地方法院檢察署96年度偵字第8383號卷第8-11頁，
    96年度偵字第9630號卷第6 、10頁），且有車號查詢重型機
    車車籍1 紙、照片9 張在卷可稽（見臺灣彰化地方法院檢察
    署96年度偵字第8383號卷第12、15、17頁，96年度偵字第96
    30號卷第16-18 頁），足認被告上開自白，確與事實相符，
    本案事證明確，被告犯行堪以認定，應予依法論科。
三、按刑法第321 條第1 項第1 款之夜間侵入住宅竊盜罪，其所
    謂「住宅」，乃指人類日常居住之場所而言（最高法院76年
    臺上字第2972號判例要旨參照）。而刑法上所謂夜間，係指
    日出前日沒後。次按夜間侵入住宅竊盜罪，係將侵入住宅、
    竊盜二罪結合為獨立之加重竊盜罪，無單獨另論侵入住宅罪
    之餘地（最高法院84年度臺上字第441 號判決意旨參照）。
    是被告如上開事實欄一（一）所示於夜間侵入住宅竊盜，除
    構成刑法第321 條第1 項第1 款之夜間侵入住宅竊盜外，自
    無再論以同法第306 條第1 項無故侵入建築物罪之必要。再
    按刑法上竊盜罪既遂未遂區分之標準，係採權力支配說，即
    行為人將竊盜之客體，移入一己實力支配之下者為既遂，若
    著手於竊盜，而尚未脫離他人之持有，或未移入一己實力支
    配之下者，則為未遂（最高法院84年度臺上字第2256號判決
    要旨參照）。是如事實欄一（二）所示，被告已進入上址屋
    內，為竊盜行為之著手，惟因被害人丙○○發覺，而未生竊
    盜之結果，即屬未遂。復按刑法已於94年2 月2 日修正公布
    ，刪除刑法第55條關於牽連犯之規定，且自95年7 月1 日起
    施行。是被告如事實欄一（二）所載之行為，並無修正前刑
    法牽連犯規定之適用。
四、核被告乙○○所為如事實欄一（一）所載之行為，係犯刑法
    第321 條第1 項第1 款之夜間侵入住宅竊盜罪；如事實欄一
    （二）所載之行為，係犯刑法第320 條第3 項、第1 項之普
    通竊盜未遂罪及同法306 條第1 項之無故侵入他人住宅罪。
    又所謂「接續犯」，係指數行為於同時同地或密切接近之時
    地實施，侵害同一種之法益，各行為之獨立性極為薄弱，依
    一般社會健全觀念，在時間差距上，難以強行分開，在刑法
    評價上，以視為數個舉動之接續施行，合為包括之一行為予
    以評價，較為合理，而為包括之一罪（最高法院86年臺上字
    第3295號判例意旨參照）。查如事實欄一（一）所示被告係
    於同一時間，接連在彰化縣埤頭鄉○○路○ 段26弄18號，竊
    取被害人甲○○所有之財物，雖有多次竊盜行為，但因係在
    同一地點、密接時間內完成，且侵害同一法益，各行為之獨
    立性極為薄弱，依上開判例意旨，應以接續犯之包括一罪論
    處。被告如事實欄一（二）所載竊盜未遂之犯行，爰依刑法
    第25條第2 項之規定按既遂犯之刑減輕之。復被告所為如事
    實欄一（一）（二）所示之夜間侵入住宅竊盜、普通竊盜未
    遂、無故侵入他人住宅犯行，犯意各別，行為互殊，應分論
    併罰之。被告前因竊盜案件，經本院於91年9 月30日以91年
    度易字第632 號判決判處有期徒刑6 月，得易科罰金確定，
    並經入監執行後，於92年7 月29日執行完畢，此有臺灣高等
    法院被告前案紀錄表及臺灣彰化地方法院檢察署刑案資料查
    註紀錄表各1 份在卷可考，其於受有期徒刑執行完畢後，5
    年以內故意再犯本件有期徒刑以上之3 罪，均為累犯，應各
    依刑法第47條第1項 規定，加重其刑（就如事實欄一（二）
    所載之竊盜未遂部分依法先加後減之）。爰審酌被告之素行
    ，及正值青壯之年，不思循正當途徑獲取所需，侵入被害人
    住宅竊盜，對於社會治安及被害人之安危造成嚴重威脅，惟
    考量被告之手段、次數，與犯後自始坦承犯行等一切情狀，
    分別量處如主文所示之刑，並定其應執行之刑。末本件被告
    犯罪時間均係在96年4 月24日以後，並不符合中華民國96年
    罪犯減刑條例所定之減刑要件，尚無依該條例規定予以減刑
    之餘地。
據上論斷，應依刑事訴訟法第273 條之1 第1 項、第299 條第 1
項前段，刑法第321 條第1 項第1 款、第320 條第3 項、第1 項
、第306 條第1 項、第47條第1 項、第25條第2 項、第51 條第5
項，刑法施行法第1 條之1 第1 項、第2 項前段，判決如主文。
本案經檢察官莊家瑋到庭執行職務。
中　　華　　民　　國　　96　　年　　12　　月　　26　　日
                  刑事第八庭          法  官  林秉暉
以上正本證明與原本無異。
如不服本判決，應於判決送達後10日內，向本院提出上訴書狀，
上訴書狀應「敘述具體上訴理由」，並按他造當事人之人數附繕
本。「切勿逕送上級法院」。
告訴人或被害人對於判決如有不服具備理由請求檢察官上訴者，
其上訴期間之計算係以檢察官收受判決正本之日期為準。
中　　華　　民　　國　　96　　年　　12　　月　　26　　日
                                      書記官  梁高賓
附錄本案論罪科刑法條全文：
中華民國刑法第321條
（加重竊盜罪）
犯竊盜罪而有左列情形之一者，處6月以上、5年以下有期徒刑：
一、於夜間侵入住宅或有人居住之建築物、船艦或隱匿其內而犯
    之者。
二、毀越門扇、牆垣或其他安全設備而犯之者。
三、攜帶兇器而犯之者。
四、結夥三人以上而犯之者。
五、乘火災、水災或其他災害之際而犯之者。
六、在車站或埠頭而犯之者。
中華民國刑法第320條
（普通竊盜罪、竊佔罪）
意圖為自己或第三人不法之所有，而竊取他人之動產者，為竊盜
罪，處 5 年以下有期徒刑、拘役或 5 百元以下罰金。
意圖為自己或第三人不法之利益，而竊佔他人之不動產者，依前
項之規定處斷。
前二項之未遂犯罰之。
中華民國刑法第306條
（侵入住居罪）
無故侵入他人住宅、建築物或附連圍繞之土地或船艦者，處 1 年
以下有期徒刑、拘役或 3 百元以下罰金。
無故隱匿其內，或受退去之要求而仍留滯者，亦同。
